Inventaris van de collectie archiefbescheiden van de Ordedienst, de Binnenlandse Strijdkrachten, het Militair Gezag en van andere organisaties, gevormd door het Bureau Registratie en Informatie Ontslagen Personeel (BRIOP), (1934) 1940-1947 (2003)
Nationaal Archief, Den Haag
- Binnenlandse Strijdkrachten
  - Gewest 6: Veluwe
    - District Apeldoorn
      - Stukken betreffende het Plaatselijk Commando Posterenk, 1945; 1938; 1 omslag
      - Stukken betreffende het Plaatselijk Commando Voorst-Twello, 1945; 1939-1942; 4 omslagen
        - Betalingslijsten 1945, 1939
        - Sterktestaten 1945, 1940
        - Uitbetalingsstaten 1945, 1941
        - Zuiverheidsverklaringen en loonlijsten 1945, 1942
      - Stukken betreffende het Plaatselijk Commando Ugchelen, 1945; 1943; 1 omslag
      - Stukken betreffende het Plaatselijk Commando Nieuw-Millingen, 1945; 1944; 1 omslag
      - Stukken betreffende het Plaatselijk Commando Kootwijk, 1945; 1 omslag
      - Stukken betreffende de districtsstaf, 1945; 1946-1950; 5 omslagen
        - Betalingslijsten 1945, 1946
        - Districtsadministrateur 1945, 1947
        - Personeelslijst van het informatiebureau 1945, 1948
        - Sterktestaten en zuiveringsverklaringen 1945, 1949
        - Vervoer 1945, 1950
      - Stukken betreffende het Plaatselijke Commando Brummen, 1945, 1965; 1951-1954; 4 omslagen
        - Afschriften van artikelen betreffende het landgoed Groot-Engelenburg 1945 en 1965, 1951
        - Betalingslijsten 1945, 1952
        - Ledenlijst 1945, 1953
        - Mutatiestaten en betalingslijsten 1945, 1954
    - District Arnhem - Velp
      - Stukken betreffende de organisatie, 1944-1945; 1955-1964; 10 omslagen
        - Betalingsboek 1945, 1955
        - Betalingslijsten burgerpersoneel 1945, 1956
        - Betalingslijsten Staf en Plaatselijke Commando's 1945, 1957
        - Correspondentie en financiële verantwoording inzake wapens 1945, 1958
        - Correspondentie met niet-leden 1945, 1959
        - Dagrapporten, verslagen en correspondentie 1945, 1960
        - Oorlogsberichten 1944-1945, 1961
        - Ordedienst Arnhem z.j., 1962
        - Sterkteopgaven en zuiveringslijsten 1945, 1963
        - Stukken betreffende het Oranje-bataljon 1944, 1964
      - Stukken betreffende het interneringskamp De Heuvel te Velp, 1944-1946; 1965-1966; 2 omslagen
        - Rapporten, verslagen en correspondentie 1944-1946, 1965
        - Zuiveringslijsten en betalingslijsten 1945, 1966
      - Stukken betreffende het Plaatselijk Commando Dieren, 1945; 1967-1968; 2 omslagen
        - Betalingslijsten burgerpersoneel 1945, 1967
        - Sterkteopgaven, betalingslijsten en zuiveringslijsten 1945, 1968
      - Stukken betreffende het Plaatselijk Commando Schaarsbergen, 1945; 1969; 1 omslag
      - Stukken betreffende het Plaatselijk Commando De Steeg, 1945; 1970; 1 omslag
      - Stukken betreffende het Plaatselijk Commando Roozendaal, 1945; 1971; 1 omslag
      - Stukken betreffende leden van de Sicherheits Dienst en provocateurs, 1945; 1972; 1 omslag
      - Stukken betreffende het Plaatselijk Commando Velp, 1945; 1973; 1 omslag
      - Stukken betreffende het Plaatselijk Commando Rhenen, 1945-1946; 1974; 1 omslag
      - Stukken betreffende het Plaatselijk Commando Arnhem, 1945, 1970-1971; 1975-1977; 3 omslagen
        - Personeelslijsten en correspondentie Noodpolitie 1945, 1970-1971, 1975
        - Rapporten, correspondentie en personeelslijsten 1945, 1976
        - Vluchtelingenkamp Geitenkamp 1945, 1977
      - Stukken betreffende de Slag om Arnhem, 1945-1948, 1979-1980; 1978; 1 omslag
      - Stukken betreffende de Staf, 1945, 1984; 1979-1980; 2 omslagen
        - Correspondentie inzake vervoer 1945, 1984, 1979
        - Sterkteopgaven, zuiveringsverklaringen en betalingslijsten 1945, 1980
    - District Barneveld
      - Stukken betreffende het Plaatselijk Commando Achterveld, 1945; 1981; 1 omslag
      - Stukken betreffende het Plaatselijk Commando Hoevelaken, 1945; 1982; 1 omslag
      - Stukken betreffende het Plaatselijk Commando Terschuur, 1945; 1983; 1 omslag
      - Stukken betreffende het Plaatselijk Commando Scherpenzeel, 1945; 1984; 1 omslag
      - Stukken betreffende het Plaatselijk Commando Voorthuizen, 1945; 1985; 1 omslag
      - Stukken betreffende het Plaatselijk Commando Woudenberg, 1945; 1986; 1 omslag
      - Stukken betreffende de organisatie, 1945-1946; 1987-1989; 3 omslagen
        - Betalingslijsten 1945, 1987
        - Rapporten, verslagen, personeelsopgaves en zuiveringsverklaringen 1945-1946, 1988
        - Zuiveringsverklaringen en betalingslijsten van gedetacheerden 1945, 1989
      - Stukken betreffende het Plaatselijk Commando Nijkerk, 1945-1946; 1990; 1 omslag
      - Stukken betreffende het Plaatselijk Commando Kootwijkerbroek, 1945, 1951; 1991; 1 omslag
    - District Ede
      - Stukken betreffende het Plaatselijk Commando Wageningen, 1944-1946; 1992; 1 omslag
      - Stukken betreffende de hulp- en noodpolitie, 1945; 1993; 1 omslag
      - Stukken betreffende het Plaatselijk Commando Lunteren, 1945; 1994; 1 omslag
      - Stukken betreffende het Plaatselijk Commando Renkum, 1945; 1995; 1 omslag
      - Stukken betreffende de organisatie, 1945-1946; 1996-2002; 7 omslagen
        - Betalingslijsten burgerpersoneel 1945, 1996
        - Betalingslijsten leden I 1945, 1997
        - Betalingslijsten leden II 1945, 1998
        - Betalingslijsten officieren en onderoffcieren 1945, 1999
        - Verslagen en rapporten 1945-1946, 2000
        - Voorschotten 1945, 2001
        - Zuiveringsverklaringen, personeels- en mutatielijsten 1945, 2002; 1 omslag
      - Stukken betreffende het Plaatselijk Commando Barneveld, z.j.; 2003; 1 omslag
      - Stukken betreffende het Plaatselijk Commando Elspeet, z.j.; 2004; 1 omslag
      - Stukken betreffende het Plaatselijk Commando Ermelo, z.j.; 2005; 1 omslag
    - District Elst
      - Stukken betreffende het Plaatselijk Commando Gendt, 1945; 2006; 1 omslag
      - Stukken betreffende de organisatie, 1945, 1946; 2007-2008; 2 omslagen
        - Betalingslijsten 1945, 2007
        - Rapporten, verslagen, correspondentie en zuiveringslijsten 1945-1946, 2008
      - Stukken betreffende het Plaatselijk Commando Huissen, 1946, 1982; 2009; 1 omslag
    - District Harderwijk
      - Stukken betreffende de organisatie, 1945; 2010-2015; 6 omslagen
        - Afwikkeling Binnenlandse Strijdkrachten 1945, 2010
        - Betalingslijsten personeel van de Plaatselijke Commando's 1945, 2011
        - Betalingslijsten Staf I 1945, 2012
        - Betalingslijsten Staf II 1945, 2013
        - Brievenboek 1945, 2014
        - Verantwoording betalingslijsten 1945, 2015
      - Stukken betreffende het Plaatselijk Commando Harderwijk, 1945; 2016-2018; 3 omslagen
        - Betalingslijsten 1945, 2016; 1 omslag
        - Personeelsopgaven 1945, 2017
        - Zuiveringsverklaringen en stukken betreffende personeel 1945, 2018
      - Stukken betreffende het Plaatselijk Commando Elspeet, 1945; 2019; 1 omslag
      - Stukken betreffende het Plaatselijk Commando Hierden-Hulshorst, 1945; 2020; 1 omslag
      - Stukken betreffende het Plaatselijk Commando Ermelo, 1945-1946; 2021-2022; 2 omslagen
        - Betalingslijsten 1945, 2021
        - Zuiverheidsverklaringen, sterkteopgaven, rapporten en correspondentie 1945-1946, 2022
      - Stukken betreffende het Plaatselijk Commando Garderen, 1945-1946; 2023-2024; 2 omslagen
        - Personeelsopgaven en betalingslijsten 1945, 2023
        - Zuiverheidsverklaringen, journaals en financiële verantwoording 1945-1946, 2024
      - Stukken betreffende het Plaatselijk Commando Putten, 1945-1946; 2025-2026; 2 omslagen
        - Betalingslijsten 1945, 2025
        - Ledenlijsten, journaals en correspondentie 1945-1946, 2026
      - Stukken betreffende het Plaatselijk Commando Vierhouten, 1945, 1950; 2027-2028; 2 omslagen
        - Betalingslijsten 1945, 2027
        - Journaals, correspondentie en zuiverheidsverklaringen 1945, 1950, 2028
      - Stukken betreffende het Plaatselijk Commando Nunspeet, 1945-1946, 1980-1984; 2029-2031; 3 omslagen
        - Afwikkeling financiële administratie 1945, 2029
        - Betalingslijsten personeel Burgerwacht 1945, 2030
        - Correspondentie, krantenknipsels, personeelslijsten en zuiveringsverklaringen 1945-1946, 1980-1984, 2031
    - District Kampen
      - Stukken betreffende het Plaatselijk Commando Kampen, 1940-1946; 2032-2033; 2 omslagen
        - Betalingslijsten 1940-1945, 2032
        - Personeelsopgaven 1945-1946, 2033
      - Stukken betreffende het Plaatselijk Commando Epe, 1944-1945; 2034; 1 omslag
      - Stukken betreffende de organisatie, 1944-1945, 1971; 2035-2038; 4 omslagen
        - Betalingslijsten van de afdelingen 1945, 2035
        - Betalingslijsten van stafofficieren 1945, 2036
        - Financiële verantwoording 1945, 2037
        - Rapporten, verslagen, ledenlijsten en correspondentie 1944-1945, 1971, 2038
      - Stukken betreffende de groep Elburg-Doornspijk, 1945; 2039; 1 omslag
      - Stukken betreffende de groep Emst, 1945; 2040; 1 omslag
      - Stukken betreffende het Plaatselijk Commando Hattem, 1945; 2041; 1 omslag
      - Stukken betreffende het Plaatselijk Commando IJsselmuiden, 1945; 2042; 1 omslag
      - Stukken betreffende het Plaatselijk Commando Wezep, 1945; 2043; 1 omslag
      - Stukken betreffende het Plaatselijk Commando Zalk, 1945; 2044; 1 omslag
      - Stukken betreffende het Plaatselijk Commando Wapenveld, 1945; 2045; 1 omslag
      - Stukken betreffende de groep Vaassen, 1945; 2046; 1 omslag
      - Stukken betreffende het Plaatselijk Commando Oldebroek Dorp en Oost, 1945-1946; 2047; 1 omslag
      - Stukken betreffende het Plaatselijk Commando Heerde, 1945-1947; 2048; 1 omslag
  - Gewest 7: Nijmegen
    - Organisatie
      - Presentielijst van een vergadering van het gewest, 1944; 2049; 1 omslag
      - Stukken betreffende het Plaatselijk Commando van de Ordedienst, 1944; 2050-2054; 5 omslagen
        - Betalingslijsten 1944, 2050
        - Organisatie Ordedienst en Landelijke Organisatie 1944, 2051
        - Overzicht van uitgaven 1944, 2052
        - Personeelsgegevens en eretekens 1944, 2053
        - Rapporten en verslagen 1944, 2054
      - Stukken betreffende het Plaatselijk Commando van Vak A van de Ordedienst, 1944; 2055; 1 omslag
      - Stukken betreffende het Plaatselijk Commando van Vak C/D van de Ordedienst, 1944; 2056-2058; 3 omslagen
        - Betalingslijsten Wijk IX tot en met Wijk XII 1944, 2056
        - Correspondentie Wijk IX en Wijk X 1944, 2057
        - Personeel en organisatie 1944, 2058
      - Stukken betreffende het Plaatselijk Commando van Vak B van de Ordedienst, 1944; 2059-2064; 6 omslagen
        - Betalingslijsten en loonlijsten 1944, 2059
        - Correspondentie 1944, 2060
        - Dagrapporten 1944, 2061
        - Personeel en organisatie 1944, 2062
        - Personeel en organisatie Wijk V 1944, 2063
        - Personeel en organisatie Wijk VI 1944, 2064
      - Stukken betreffende betalingsregelingen, 1944-1945; 2065; 1 omslag
      - Stukken betreffende ambtenarenverzet, 1944-1945; 2066; 1 omslag
      - Stukken betreffende het Stafbataljon Nijmegen, 1944-1945; 2067; 1 omslag
      - Stukken betreffende de organisatie van de Landelijke Knokploegen en de Landelijke Organisatie, 1944-1945; 2068; 1 omslag
      - Stukken betreffende de algemene organisatie van de Binnenlandse Strijdkrachten, 1944-1946; 2069; 1 pak
      - Stukken betreffende de Ordedienst, 1944-1950; 2070-2073; 4 omslagen
        - Lijst van medewerkers 1945, 2070
        - Namenlijst 1943-1947, 2071
        - Rapporten betreffende de werkzaamheden en de organisatie 1944-1945, 2072
        - Rapporten betreffende het ontstaan en de opbouw van de organisatie 1944-1950, 2073
      - Stukken betreffende gefusilleerden, gesneuvelden, vermisten, gewonden, zieken en illegale werkers, 1945; 2074; 1 omslag
      - Stukken betreffende illegale werkers, 1945; 2075; 1 omslag
      - Stukken betreffende de organisatie van de spionage- en inlichtingendiensten, 1945; 2076; 1 omslag
      - Rapport met enkele aantekeningen bij Regimental History door de heer De Waal, 1945; 2077; 1 omslag
      - Rapporten betreffende zuiveringen, 1945; 2078; 1 omslag
      - Stukken betreffende oorlogsvrijwilligers, 1945; 2079; 1 omslag
      - Rapporten van de verbindingsofficier betreffende zijn bevindingen in het gewest Nijmegen, 1945; 2080; 1 omslag
      - Stukken betreffende illegale werkzaamheden en verzetswerk, 1945; 2081; 1 omslag
      - Stukken betreffende rekeningen, uitschotten en betalingen, 1945; 2082; 1 omslag
      - Stukken betreffende de organisatie van het illegaal verzet, 1945; 2083; 1 omslag
      - Stukken betreffende wapens, munitie, mijnopruiming en vervoer, 1945; 2084; 1 omslag
      - Sterktestaten, voorschriften en orders en stukken betreffende onderscheidingstekens, 1945; 2085; 1 omslag
      - Stukken betreffende statenlozen en vreemdelingen in dienst van de Binnenlandse Strijdkrachten, 1945; 2086; 1 omslag
      - Stukken betreffende vrouwelijke leden van de Binnenlandse Strijdkrachten en medewerksters bij illegale groepen, 1945; 2087; 1 omslag
      - Stukken betreffende uitgereikte insignes, oorkonden en onderscheidingen, 1945; 2088; 1 omslag
      - Stukken betreffende het beroeps-, reserve- en dienstplichtig kader, 1945; 2089; 1 omslag
    - District VII: Nijmegen
      - Stukken betreffende de 3e Compagnie Blauwe Jagers van de Bewakingstroepen, 1944; 2090; 1 omslag
      - Stukken betreffende het Plaatselijk Commando Dodewaard, 1944; 2091; 1 omslag
      - Stukken betreffende de Compagnie Maas en Waal Oost Detachement Betuwe, 1944; 2092; 1 omslag
      - Stukken betreffende de Ordedienst, 1944-1945; 2093-2100; 8 omslagen
        - Betalingslijsten Post Molenstraat 1944, 2093
        - Betalingslijsten Post Nijma 1945, 2094
        - Betalingslijsten Post Snijderkazerne 1944, 2095
        - Betalingslijsten Post Veermarkt 1944, 2096
        - Betalingslijsten van de Ordedienst Berg en Dal 1944, 2097
        - Organisatie van Detachement Heumen-Malden 1944-1945, 2098
        - Personeel en organisatie de Post-Sectie-Detachement Groesbeek 1944, 2099
        - Personeel en organisatie van de Stoottroep Beers 1944, 2100
      - Stukken betreffende de Districtsstaf Bewakingstroepen, 1944-1945; 2101-2105; 5 omslagen
        - Betalingslijsten I 1944-1945, 2101
        - Betalingslijsten II 1945, 2102
        - Dagelijkse journalen betreffende personeel I 1944-1945, 2103
        - Dagelijkse journalen betreffende personeel II 1945, 2104
        - Personeel en organisatie 1945, 2105
      - Stukken betreffende Bataljonsstaf Bewakingstroepen, 1944-1945; 2106-2108; 3 omslagen
        - Betalingslijsten 1944-1945, 2106
        - Betalingslijsten Genie-personeel 1945, 2107
        - Betalingslijsten burgerpersoneel 1945, 2108
      - Stukken betreffende de 1e Compagnie Bruine Jagers van de Bewakingstroepen, 1944-1945; 2109; 1 pak
      - Stukken betreffende de 3e Compagnie Bruine Jagers van de Bewakingstroepen, 1944-1945; 2110-2111; 1 omslag en 1 pak
        - Betalingslijsten 1945, 2110; 1 pak
        - Personeel en organisatie 1944-1945, 2111
      - Stukken betreffende de 1e Compagnie Blauwe Jagers van de Bewakingstroepen, per 31 januari 1945 de 4e Compagnie Jagers, 1944-1945; 2112-2114; 3 omslagen
        - Betalingslijsten 1945, 2112; 1 omslag
        - Organisatie 1944-1945, 2113
        - Personeelsgegevens 1944-1945, 2114
      - Stukken betreffende de Ordedienst Traffic Control, 1944-1945; 2115-2116; 1 omslag en 1 pak
        - Betalingslijsten 1944-1945, 2115; 1 pak
        - Organisatie 1945, 2116
      - Stukken betreffende de 4e Compagnie Jagers Akkerlaan, 1944-1945; 2117; 1 omslag
      - Stukken betreffende de organisatie van het Bataljon Maas en Waal Compagnie Maas en Waal Oost 1 en 2, 1944-1945; 2118; 1 omslag
      - Stukken betreffende de Compagnie Druten en Beuningen van het Bataljon Maas en Waal Oost, 1944-1945; 2119; 1 omslag
      - Stukken betreffende de Compagnie Maas en Waal Oost, 1944-1945; 2120-2127; 8 omslagen
        - Betalingslijsten I 1944, 2120
        - Betalingslijsten II 1944, 2121
        - Betalingslijsten III 1944-1945, 2122
        - Betalingslijsten IV 1945, 2123
        - Dag- en wachtrapporten 1944-1945, 2124
        - Lijsten met te waken en bewaakte objecten 1945, 2125
        - Personeelsgegevens en dagjournalen 1944-1945, 2126
        - Stukken betreffende politieke recherche en illegale werkers 1944, 2127
      - Stukken en correspondentie betreffende de organisatie van de Staf Bataljon Maas en Waal Oost, 1944-1945; 2128; 1 pak
      - Betalingsljisten van de Compagnie Betuwe, 1944-1945; 2129; 1 omslag
      - Stukken betreffende de Opleidingsschool Oorlogsvrijwilligers, 1944-1945; 2130-2136; 7 omslagen
        - Betalingslijsten I 1944-1945, 2130
        - Betalingslijsten II 1944, 2131
        - Betalingslijsten III 1945, 2132
        - Betalingslijsten IV 1945, 2133
        - Personeelsgegevens 1944-1945, 2134
        - Rapporten 1944, 2135
        - Soldijbetalingen 1944-1945, 2136
      - Stukken betreffende de 2e Compagnie Bruine Jagers van de Bewakingstroepen, 1944-1945; 2137-2140; 1 pak en 3 omslagen
        - Betalingslijsten 1944-1945, 2137; 1 pak
        - Betalingslijsten burgerpersoneel 1945, 2138
        - Correspondentie en materieel- en sterkteoverzichten 1944-1945, 2139
        - Personeel en organisatie 1944-1945, 2140
      - Stukken betreffende de Bewakingstroepen, 1944-1955; 2141-2147; 1 pak en 6 omslagen
        - Correspondentie 1944-1945, 2141; 1 pak
        - Personeel 1944-1955, 2142
        - Rapporten betreffende ongeregeldheden en inbeslagnemingen 1945, 2143
        - Rapporten bewaakte objecten I 1944-1945, 2144
        - Rapporten bewaakte objecten II 1945, 2145
        - Rapporten bewaakte objecten III 1945, 2146
        - Rapporten en instructies betreffende bewaakte en te bewaken objecten 1945, 2147
      - Stuk betreffend de toestand van de Binnenlandse Strijdkrachten in de Betuwe opgesteld door de Geneeskundige Dienst, 1945; 2148; 1 omslag
      - Stukken betreffende de Staf Licht Infanterie Bataljon Gezamelijke Compagnieen, 1945; 2149-2150; 1 omslag en 1 pak
        - Betalingslijst en dagjournalen 1945, 2149; 1 pak
        - Betalingslijsten 1945, 2150
      - Stukken betreffende de 1e Gezamelijke Compagnie in oprichting, 1945; 2151-2154; 2 omslagen en 2 pakken
        - Betalingslijsten burgerpersoneel 1945, 2151
        - Betalingslijsten I 1945, 2152; 1 pak
        - Betalingslijsten II 1945, 2153; 1 pak
        - Personeel en organisatie 1945, 2154
      - Stukken betreffende de 2e Gezamelijke Compagnie in oprichting, per 8 september 1945 Harskamp legerplaats, 2155-2156; 1 omslag en 1 pak
        - Betalingslijsten 1945, 2155; 1 pak
        - Personeelsgegevens en dagjournalen 1945, 2156
      - Stukken betreffende het bataljon Maas en Waal West, 1945; 2157-2159; 3 omslagen
        - Betalingslijsten I 1945, 2157
        - Betalingslijsten II 1944-1945, 2158
        - Personeel en organisatie 1945, 2159
      - Stukken betreffende het personeel en lijsten van bewaakte objecten van het bataljon Betuwe, 1945; 2160; 1 omslag
  - Gewest 8: Utrecht
    - Organisatie
      - Stuk betreffende de fusering van illegale groepen tot de Binnenlandse Strijdkrachten, 1944; 2161; 1 omslag
      - Stukken betreffende de voorbereidingen van sabotage- en andere acties, 1944, 1945; 2162; 1 omslag
      - Stukken betreffende de organisatie van de Binnenlandse Strijdkrachten, 1944-1946; 2163; 1 omslag
      - Stukken betreffende illegale werkers, 1945; 2164; 1 omslag
      - Stukken betreffende gefusilleerden en gesneuvelden, terechtstellingen, arrestaties en onderscheidingen, 1945; 2165; 1 omslag
      - Stukken betreffende gesneuvelden, gewonden en zieken, 1945; 2166; 1 omslag
      - Stukken betreffende arrestantenten, gesneuvelde niet-Binnenlandse Strijdkrachten, gesneuvelde Duitsers en rekeningen, 1945; 2167; 1 omslag
      - Stukken betreffende de organisatie van het verzet, 1945; 2168; 1 omslag
      - Stukken betreffende statenlozen en vreemdelingen in dienst van de Binnenlandse Strijdkrachten, 1945; 2169; 1 omslag
      - Stukken betreffende vrouwen in dienst van de Binnenlandse Strijdkrachten, 1945; 2170; 1 omslag
      - Stukken betreffende gegadigden voor de kaderopleidingen, 1945; 2171; 1 omslag
      - Stukken betreffende de financiële administratie, 1945; 2172; 1 omslag
      - Orders van de districtscommandant Utrecht en andere stukken, gedocumenteerd ten behoeve van de geschiedschrijving, 1945; 2173; 1 pak
      - Stukken betreffende de financiële afhandeling van de Landelijke Organisatie en het Nationaal Steunfonds, 1945; 2174; 1 omslag
      - Stukken betreffende de oprichting van een Provost Company, 1945; 2175; 1 omslag
      - Stukken betrefffende oorlogsvrijwilligers en de oprichting van een Licht Infanterie Bataljon, 1945; 2176; 1 omslag
      - Stukken betreffende de hulppolitie, 1945; 2177; 1 omslag
      - Stukken betreffende politie- en marechausseepersoneel in dienst van de Binnenlandse Strijdkrachten, 1945; 2178; 1 omslag
      - Stukken betreffende diverse richtlijnen, 1945; 2179; 1 omslag
      - Stukken betreffende de zuivering van de Binnenlandse Strijdkrachten, 1945; 2180; 1 omslag
      - Stukken betreffende juridische zaken, 1945; 2181; 1 omslag
      - Stukken betreffende militaire en burgelijke inlichtingen, 1945; 2182; 1 omslag
      - Stukken betreffende berichtgeving en communicatie, 1945; 2183; 1 omslag
      - Stukken betreffende de personele organisatie, 1945; 2184; 1 omslag
      - Stukken betreffende bewapening, munitie en springstoffen, 1945; 2185; 1 omslag
        Bevat fotomateriaal en handleidingen in de Engelse en Franse taal.
      - Correspondentie en rapporten betreffende de organisatie van lokale verzetsgroepen, 1945; 2186; 1 omslag
      - Stuk betreffende zuiveringen, 1945; 2187; 1 omslag
      - Verslagen van vergaderingen en bijeenkomsten, 1945; 2188; 1 omslag
      - Stukken betreffende de Raad van Verzet, 1945; 2189; 1 omslag
      - Instructies van het Hoofd Nederlandse Binnenlandse Strijdkrachten, 1945; 2190; 1 omslag
      - Correspondentie van de gewestelijke commandanten, 1945; 2191; 1 pak
      - Correspondentie betreffende orders en richtlijnen, 1945; 2192-2193; 2 omslagen
        - Map I 1945, 2192
        - Map II 1945, 2193
      - Stukken betreffende de Gewestelijke Staf, 1945; 2194-2202; 9 omslagen
        - Adressenboek 1945, 2194
        - Betalingslijsten burgerpersoneel 1945, 2195
        - Centrale Werkplaats Vervoerswezen 1945, 2196
        - Geneeskundige Dienst 1945, 2197
        - Lijst overheidspersoneel 1945, 2198
        - Mutatiestaten 1945, 2199
        - Sociale Dienst 1945, 2200
        - Uitbetalingsstaten 1945, 2201
        - Verkeersbrigade 1945, 2202
      - Stukken betreffende richtlijnen en instructies, 1945; 2203; 1 omslag
      - Stukken betreffende werving van personeel, 1945; 2204; 1 omslag
      - Stukken betreffende de Geneeskundige Dienst, 1945; 2205; 1 omslag
      - Rapporten, verslagen en correspondentie betreffende de organisatie van het gewest, 1945; 2206; 1 omslag
      - Stukken betreffende wegverkenningen en verbindingen, 1945; 2207; 1 omslag
      - Stuk betreffende een voordracht voor een onderscheiding, 1945; 2208; 1 omslag
      - Stukken betreffende het Beeldarchief, 1945; 2209; 1 omslag
      - Namenlijsten en gevechtsverslagen van illegale groepen, 1945; 2210; 1 omslag
      - Stukken betreffende legerplaatsen en huisvesting, 1945; 2211; 1 omslag
      - Stukken betreffende de Politieke Opsporingsdienst, 1945; 2212; 1 omslag
      - Stukken betreffende zuivering van het Utrechts politiekorps, 1945; 2213; 1 omslag
      - Opgaven van beroeps-, reserve- en dienstplichtig kader van de Koninklijke Landmacht, 1945; 2214; 1 omslag